# 借壳上市的期初审计

提问人：咿呀娃娃 时间：2018-01-23 14:10:50
陈版，对于借壳上市的期初审计如何处理？一个需要对上市公司壳公司进行期初审计吗？尤其有的壳公司到重组时资产都已处置，往来、银行还需函证吗？存货也无法盘点，非流动资产也已处置，这种是否只取得上期审计报告和资产处置协议就ok了，还是必须按照普通的年初审计来履行程序

回答人：chenyiwei
借壳上市成功以后，由于上市公司的个别报表是延续原上市公司的个别报表（法人主体延续），因此需根据期初余额审计准则规定，对母公司报表中的期初余额实施必要的审计程序。如果壳公司这原有的资产和负债在重组中已经置换出去，则重点是审核各权益项目的年初数（直接影响到借壳后可分配利润的确定）以及对仍保留的货币资金、应交税费等的本期发生额进行审计。